【裁判字號】    89,聲再,732
【裁判日期】    900504
【裁判案由】    聲請再審
【裁判全文】
臺灣高等法院刑事裁定                            八十九年度聲再字第七三二號
    再審聲請人  甲○○
    即受判決人
    選任辯護人  曾冠棋
右列聲請人因詐欺案件，對於本院八十六年度上易字第八三五四號，中華民國八十七
年二月二十三日確定判決（第一審案號：臺灣板橋地方法院八十六年度易字第三二八
一號；偵查案號：臺灣板橋地方法院檢察署八十五年度偵續(一)字第五號），聲請再審
，本院裁定如左：
    主      文
再審之聲請駁回。
    理      由
一、本件聲請再審意旨略以：本件確定判決認定被告構成連續詐欺罪無非係以「．．
    ．蘇清金等三人因而陷於錯誤，將每次各人欲承購之股款交由林淑姿收齊，再前
    往雲林縣虎尾鎮華南商業銀行虎尾分行以林淑姿、蘇文雄之名義，陸續電匯．．
    ．」為其認定之犯罪事實，且以被告所親書之收據三紙（偵查卷第三十九頁第四
    十頁）參以證人林淑姿及告訴人蘇清金、黃金河、李嘉哲之指述，作為認定被告
    向告訴人詐騙四五二二萬元鉅款之證據基礎，惟查，關於告訴人等曾經匯款予林
    淑姿之證明部份，於臺灣高等法院八十九年重訴更(一)字第二號民事案件審理中，
    經命告訴人提出匯款林淑姿之證據結果，然告訴人所提出之提匯款證明文件，其
    中：(1)李嘉哲無任何資料，但林淑姿供稱其係將定期存款解約後交付；(2)黃金河
    雖提出土地登記簿謄本，但不知證明何事？該筆土地早在民國六十五年間即已出
    賣予案外人李春治；(3)蘇清金所提出之虎尾鎮農會存摺係記載七十八年三月一日
    以後之往來，而依據刑事案件中所提之林淑姿匯款紀錄，告訴人共同委託林淑姿
    匯款之最後乙筆為七十八年元月二十日之五十萬元，足見告訴人根本未曾匯款予
    林淑姿，爰依刑事訴訟法第四百二十條第一項第六款規定聲請再審。
二、按刑事訴訟法第四百二十條第一項第六款所謂發現確實之新證據，係指就新證據
    之本身形式上觀察，毋須經調查程序，顯然可認為足以動搖原確定判決者而言，
    最高法院四十年度臺抗字第二號判例著有明文。經查，本件聲請人雖以告訴人於
    本院民事庭審理八十九年度重訴更(一)字第二號侵權行為損害賠償事件時，經法院
    命其提出匯款予林淑姿之證據，而告訴人所提出之土地登記簿謄本及存摺，其中
    告訴人李嘉哲部份並無任何資料，惟林淑姿稱其係將定期存款解約後交付，另告
    訴人黃金河部份雖提出土地登記簿謄本，然該土地早於六十五年間即已賣予案外
    人李春治，告訴人蘇清金所提出之虎尾鎮農會存摺，則係記載七十八年三月一日
    以後之往來，核與林淑姿於刑事案件中所提出於七十八年一月二十日所為最後一
    筆匯款之紀錄不符，認原確定判決有確實之新證據足以證明被告應受無罪判決。
    然查，本件確定判決係以告訴人李嘉哲、黃金河、蘇清金受詐欺而將款項交付林
    淑姿，再由林淑姿匯予被告為認定被告犯詐欺取財罪之主要依據，雖聲請人執告
    訴人李嘉哲、黃金河、蘇清金於本院民事案件中所提出之資料，認該資料並不足
    以證明告訴人李嘉哲等人確有匯款予林淑姿之情事，惟以該資料縱依聲請人所為
    主張，在形式上觀察與匯款無關，然告訴人等是否另有其他資料足以證明確有匯
    款予林淑姿之事，則屬不明，且亦無從據以證明林淑姿並未交付款項予聲請人，
    尚難因此認定顯然可認為足以動搖原確定判決之基礎，從而聲請人執此聲請再審
    ，為無理由，應予駁回。
據上論斷，應依刑事訴訟法第四百三十四條第一項裁定如主文。
中    華    民    國       九十       年五      月       四       日
                            臺灣高等法院刑事第二十五庭
                                審判長法  官  許  國  宏
                                      法  官  洪  光  燦
                                      法  官  林  勤  純
右正本證明與原本無異
本裁定不得抗告
                                      書記官  葉  瑩  庭
中    華    民    國       九十       年      五      月       四       日


司法院資訊處製作；財團法人民間司法改革基金會備份。
